【裁判字號】    98,交聲,207
【裁判日期】    980430
【裁判案由】    交管條例聲異
【裁判全文】
臺灣板橋地方法院交通事件裁定         98年度交聲字第207號
                                     98年度交聲字第208號
                                     98年度交聲字第209號
原處分機關  交通部公路總局臺北區監理所
異  議  人
即受處分人  甲○○
上列異議人因違反道路交通管理處罰條例案件，對於交通部公路
總局臺北區監理所於民國97年12月23日所為之裁決處分（原裁決
處分書案號：北監自裁字第40-1AD064834號、第40-1AD081030號
、第40-1AD128314號），聲明異議，本院裁定如下：
    主  文
異議均駁回。
    理  由
一、按汽車駕駛人停車時，停車時間、位置、方式、車種不依規
    定者，處新臺幣（下同）6 百元以上1 千2 百元以下罰鍰，
    道路交通管理處罰條例第56條第1 項第9 款定有明文；又汽
    車停車時，停車時間、位置、方式及車種，如公路主管機關
    、市區道路主管機關或警察機關有特別規定時，應依其規定
    ，道路交通安全規則第112 條第1 項第15款亦有規定。
二、原處分意旨略以：異議人即受處分人甲○○所有之車牌號碼
    6208-DK 號自用小客車（下稱本件汽車），先後於如附表所
    示之時間，停放在如附表所示之地點，分別有「停車時間不
    依規定」之違規事實，經臺北市停車管理處人員拍攝照片採
    證後逕行舉發。嗣異議人未於應到案日期前申訴或到案聽候
    裁決，因已逾越應到案期限60日以上，原處分機關交通部公
    路總局臺北區監理所遂於97年12月23日以如附表所示案號之
    違反道路交通管理事件裁決書，各依道路交通管理處罰條例
    第56條第1 項第9 款及違反道路交通管理事件統一裁罰基準
    表之規定，分別對異議人裁處罰鍰1 千2 百元。
三、異議意旨略以：本件汽車停車處為限時停車格，十分擾民，
    伊上班時間必須每小時從20樓下電梯刷卡繳費，有時會因為
    上下電梯稍微耽誤時間，但是填單人員只會依照個人時間為
    準開單，甚至伊已經衝下去說明伊手錶時間才剛到，並非故
    意逾時，但填單人員還是開單走人。伊停車都是按照規定停
    放停車格，從來不會違規停放，但收到的罰單卻是因為時間
    誤差而在合法停車格被開單，伊無違規停車之動機，實在無
    力支付有爭議的違規停車罰單，爰依法聲明異議云云。
四、經查，本件異議人並不否認其於如附表所示之違規日期，曾
    將本件汽車停放在如附表所示之違規地點，並明知所停放者
    為限時停車格位，每次使用悠遊卡繳費或經管理人員開立繳
    費單後之停車時間上限僅為1 小時之情，然異議人先後於如
    附表所示之原停車時間將本件汽車停放後，嗣於如附表所示
    之違規時點（均已距原停車時間超過1 小時），仍未將本件
    汽車駛離或再次以悠遊卡繳費，此有臺北市停車管理工程處
    98年2 月13日北市停管字第09830714700 號函文暨停車紀錄
    資料（該函文亦已敘明停車地點格位內地面上標有「限時停
    車位」文字及車位編號，格位旁並有計時收費器及標誌牌告
    知駕駛人「限時停車位」之使用限制及違規處罰）、98年3
    月13日北市停管字第09831386900 號函文暨採證舉發照片（
    照片內均有顯示拍攝違規時點）各1 份附卷可稽，已足認本
    件汽車於附表所示之違規時間、地點，確有在限時停車位超
    時停車之違規事實。至異議人雖以前詞置辯，然限時停車位
    乃係為民眾短時間停車需求而設，倘異議人有於上班時間長
    期停放車輛之需求，本應另尋其他適當停車地點為是，而其
    既執意將本件汽車停放在限時停車格位內，即應自行注意並
    預留彈性時間俾遵守該限時停車格位之相關規定甚明。況除
    如附表編號二、三所示異議人逾時停放之時間分別已長達17
    、9 分鐘，足見異議人遭舉發顯與手錶時間存有誤差乙事無
    涉外，就如附表編號一部分，依前開停車紀錄資料顯示，異
    議人於97年2 月20日當天之9 時7 分及11時11分，即曾將本
    件汽車停放在臺北市○○○路○ 段之28號限時停車格位，並
    經同一管理人員蘇玉良開立繳費單在案，是若異議人當日手
    錶時間有誤，亦可事先知悉而加以對時調校無訛，故本件違
    規仍可歸責於異議人，其所辯情事均委無可採。
五、綜上所述，原處分機關依道路交通管理處罰條例第56條第1
    項第9 款及違反道路交通管理事件統一裁罰基準表等規定，
    就本件違規事實分別裁處異議人罰鍰1 千2 百元，核無違誤
    。從而，本件異議為均無理由，均應予駁回。
據上論斷，應依道路交通案件處理辦法第19條，裁定如主文。
中    華    民    國    98    年    4     月    30    日
                  交通法庭  法  官  張 兆 光
上列正本證明與原本無異。
如不服本裁定，應於裁定送達後五日內敘明抗告理由，向本院提
出抗告狀。
                                書記官  曹 秋 冬
中    華    民    國    98    年    4     月    30    日
附表：
┌──┬───────────┬──────────┬───────┐
│編號│違規時間（原停車時間）│違規地點            │裁決書案號    │
├──┼───────────┼──────────┼───────┤
│一  │97年2 月20日14時12分（│臺北市○○○路○ 段之│北監自裁字第40│
│    │原停車時間為同日13時10│28號限時停車格位    │-1AD064834號  │
│    │分）                  │                    │              │
├──┼───────────┼──────────┼───────┤
│二  │97年3 月3 日15時36分（│臺北市○○○路○ 段之│北監自裁字第40│
│    │原停車時間為同日14時19│32號限時停車格位    │-1AD081030號  │
│    │分）                  │                    │              │
├──┼───────────┼──────────┼───────┤
│三  │97年3 月31日10時19分（│臺北市○○○路○ 段之│北監營裁字第40│
│    │原停車時間為同日9時10 │33號限時停車格位    │-1AD128314號  │
│    │分）                  │                    │              │
└──┴───────────┴──────────┴───────┘


司法院資訊處製作；財團法人民間司法改革基金會備份。
